【裁判字號】    90,上易,922
【裁判日期】    900918
【裁判案由】    背信
【裁判全文】
臺灣高等法院高雄分院刑事判決          九十年度上易字第九二二號
    上  訴  人  台灣高雄地方法院檢察署檢察官
    被      告  甲○○
右上訴人因被告背信案件，不服臺灣高雄地方法院九十年度易字第四四九號中華民國
九十年三月卅日第一審判決（起訴案號：臺灣高雄地方法院檢察署八十九年度偵字第
一七三三二號），提起上訴，本院判決如左：
      主      文
上訴駁回。
      理      由
一、本案經本院審理結果，認原審以不能證明被告甲○○犯罪，諭知無罪之判決，核
    無不合，應予維持，並引用原審判決書所記載之理由。
二、檢察官依告訴人鉅古有限公司（下稱鉅古公司）之聲請，上訴意旨雖又指稱：依
    一般常情，公司內帳（即銷貨單）係其內部會計所為，其記載事項原則上應無虛
    偽之可能，否則該記載即失其意義，苟無證據證明該內帳虛偽，即應承認其為真
    實，原審僅因銷貨單係告訴人所提出，即認不能直接證明鉅古公司確曾銷售等值
    貨品與「啟昌」，實違經驗法則，又員工離職應將職務上之事項交接清楚，苟其
    未將應交接事項妥當處理，自足以生損害於公司業務之運作，被告為從事業務之
    人，自難諉為不知，惟被告因告訴人公司積欠其離職前之薪資，乃故意不將公司
    客戶應收帳款銷貨單交接清楚，使鉅古公司無法向客戶收帳，致生損害於鉅古公
    司，其主觀上亦有損害鉅古公司之意圖，應可認定，且「啟昌」之貨物實由被告
    及其父取走，「田田」之貨款已由被告收取，原審未加詳察，均有未洽等情。
三、惟查：
  (一)按公司會計所製作之銷貨單，其記載之內容，原則上固可認為真實，但不能僅憑
    該銷貨單，即認為被告必有背信行為。據被告所供「有收到貨款就交給公司，沒
    有收到貨款的，就把銷貨單交給公司，我沒有留下來」等語。證人即交接被告部
    分業務之鉅古公司業務員李建興於原審證稱「他（指被告）將客戶中的其中七、
    八家接給我，資料（帳單、送貨單、銷貨單等）都有交接給我，其餘部分由老闆
    的先生林毅自己去跑，被告離職時已交接完畢」等語。證人即告訴人代表人賴素
    美之夫亦即鉅古公司之實際負責人林毅於本院調查中，雖證稱「有交接二、三家
    我認識的店家給我，但是沒有收（錢）的帳單沒有給我」等語。林毅與告訴人公
    司關係密切，其證言之真實性，頗堪存疑。
  (二)鉅古公司之銷貨單，兼具出貨及客戶簽收之證明，此就告訴人代表人所提出之銷
    貨單，其上有品名、數量、單價、金額及客戶簽收欄可明。告訴人代表人所提出
    之「啟昌」銷貨單影本，共有六張，其中被告簽收者二張，被告之父周振瀛簽收
    者一張，轉送「深海碳烤」簽收者一張，另二張未經簽收。據被告供稱「我用啟
    昌公司買貨，已經不是第一次，告訴人早知道他（指周振瀛）是我父親，如果不
    是我買的，為何送貨單、簽收單均是我簽名」等語。此就告訴人隨告訴人提出之
    「啟昌」對帳單，其上有被告之簽名，可證被告所供非虛。被告既承認「啟昌」
    銷貨部分為其購買，又在對帳單上簽名承認，即告訴人公司可向被告請求給付貨
    款，難認被告有不法所得，而告訴人公司亦無損害之可言。
  (三)據證人林毅指稱「客戶在銷貨單之簽收，他們只認帳單上之筆跡，沒有帳單他們
    就不付」等語。而告訴人代表人賴素美則指訴被告向公司拿取收款聯（即客戶簽
    收之銷貨單）後，未收款給公司，亦未將收款聯交還公司等情。惟告訴人代表人
    所提出之「田田」、「小鳳」、「湖邊」、「廟口」之銷貨單影本，均有客戶簽
    收之署名。被告如已向客戶收取貨款，告訴人公司為何有此客戶簽收之銷貨單，
    如此銷貨單之收款聯未交還公司，又如何能提出此收款聯之銷貨單，是不能以銷
    貨單及告訴人公司之指訴，即認被告有背信行為。另公訴意旨所載之「三杯」部
    分，除告訴人代表人提出之「鉅古有限公司月份帳單」所載外，並無任何證據可
    資認定被告有收取該客戶之貨款，或被告未交回客戶簽收之銷貨單給告訴人公司
    ，自亦不足證明被告有背信犯行。
四、綜上所，尚無確切證據可證明被告犯罪，上訴意旨執前詞指摘原判決不當，為
    無理由，應予駁回。
五、被告經合法傳喚，無正當理由不到庭，爰不待其陳述，逕行判決。
據上論結，應依刑事訴訟法第三百七十一條、第三百六十八條、第三百七十三條，判
決如主文。
本案經檢察官張其主到庭執行職務。
中    華    民    國      九十      年       九       月     十八   日
                              臺灣高等法院高雄分院刑事第五庭
                                  審判長法官  吳水木
                                        法官  陳朱貴
                                        法官  洪慶鐘
右正本證明與原本無異。
不得上訴。
                               書記官  陳金卿
中    華    民    國      九十      年       九       月    二十    日
                                                                 Ｊ


司法院資訊處製作；財團法人民間司法改革基金會備份。
